【裁判字號】    92,訴,1358
【裁判日期】    920630
【裁判案由】    違反道路交通管理處罰條例
【裁判全文】
臺北高等行政法院裁定                            九十二年度訴字第一三五八號
    原      告  甲○○
    被      告  交通部公路總局台北區監理所
    代  表  人  乙○○
右當事人間因違反道路交通管理處罰條例事件，原告不服交通部中華民國九十二年一
月二十四日交訴字第○九一○○七○三○三號訴願決定，提起行政訴訟，本院裁定如
左：
    主  文
原告之訴駁回。
訴訟費用由原告負擔。
    理  由
一、按「汽車駕駛人，駕駛汽車肇事致人受傷或死亡，應即採取救護或其他必要措施
    ，並向警察機關報告，不得駛離；違者吊扣其駕駛執照三個月至六個月，逃逸者
    吊銷駕駛執照。」「汽車駕駛人，因違反本條例及道路交通安全規則之規定，受
    吊扣或吊銷駕駛執照處分時，吊扣或吊銷其持有各級車類之駕駛執照。」「違反
    本條例之行為，由左列機關處罰之：一、違反第十二條至第六十八條由公路主管
    機關處罰。」「本條例所定罰鍰之處罰，行為人接獲違反道路交通管理事件通知
    單後，於十五日內得不經裁決，逕依規定之罰鍰標準，向指定之處所繳納結案；
    不服舉發事實者，應於十五日內，向處罰機關陳述意見或提出陳述書。其不依通
    知所定限期前往指定處所聽候裁決，且未依規定期限陳述意見或提出陳述書，處
    罰機關得逕行裁決之。」「受處分人，不服第八條主管機關所為之處罰，得於接
    到裁決書之翌日起十五日內，向管轄地方法院聲明異議。法院受理前項異議，以
    裁定為之。不服前項裁定，受處分人或原處分機關得為抗告。但對抗告之裁定不
    得再抗告。」為道路交通管理處罰條制第六十二條第一項、第六十八條、第八條
    第一項第一款、第九條第一項及第八十七條所明定。又不服主管機關依道路交通
    管理處罰條例所為之處罰，得向管轄地方法院聲明異議，為該事件適用之特別規
    定程序，自不得循通常訴願程序提起訴願及行政訴訟，亦有行政法院（現改制為
    最高行政法院）六十年裁字第二五二號判例可資參照。
二、原告於民國九十一年四月十一日十九時許駕駛Ｋ四─一九三七號自小貨車，行經
    台北縣三重市○○路、忠孝路口處，遭台北縣政府警察局交通隊交通事故審核小
    組於九十一年五月八日填製北縣警交字第Ｃ00000000號舉發違反道路交
    通管理事件通知單舉發其「肇事致人受傷後逃逸」，違反道路交通管理處罰條例
    第六十二條第一項規定。原告提出申訴，被告向台北縣政府警察局查詢後，以九
    十一年十月二十二日91─453─6─36319號函復略以「本案經查證違規屬實，仍
    應依章裁罰」，原告不服，循序提起行政訴訟，主張其無駕車肇事後逃逸之違規
    情事。查原告所為交通違規事件之爭議，揆諸首開規定，應向管轄地方法院聲明
    異議，此項適用特別規定之程序，應不得提起訴願及行政訴訟。是訴願決定不予
    受理，並無不合，原告復提起行政訴訟，難謂合法，應予駁回。
三、依行政訴訟法第一百零七條第一項第一款、第一百零四條、民事訴訟法第九十五
    條、第七十八條，裁定如主文。
中    華    民    國    九十二      年      六        月      三十      日
                 臺 北 高 等 行 政 法 院   第 四 庭
                                審 判 長 法  官  鄭忠仁
                                         法  官  林育如
                                         法  官  楊莉莉
右為正本係照原本作成。
如不服本裁定，應於送達後十日內向本院提出抗告狀（須按他造人數附繕本）。
中    華    民    國    九十二      年      六        月      三十      日
                                         書記官  王俊權


司法院資訊處製作；財團法人民間司法改革基金會備份。
